【裁判字號】    94,易,919
【裁判日期】    950116
【裁判案由】    毒品危害防制條例
【裁判全文】
臺灣士林地方法院刑事判決               94年度易字第919號
公  訴  人  臺灣士林地方法院檢察署檢察官
被      告  甲○○
上列被告因違反毒品危害防制條例案件，經檢察官提起公訴（94
年度毒偵字第1868號），本院經訊問被告後，被告為有罪之陳述
，經合議庭裁定認本件宜由受命法官獨任進行簡式審判程序審理
，並判決如下：
    主  文
甲○○連續施用第二級毒品，累犯，處有期徒刑柒月。扣案之第
二級毒品安非他命壹包（淨重零點捌公克）沒收銷燬。
    事  實
一、甲○○曾於民國88年間因犯偽造文書案件，經臺灣板橋地方
    法院以88年度訴字第671 號判決判處有期徒刑2 年確定，於
    89 年4月19日入監執行，並於90年10月9 日縮短刑期假釋出
    監，所餘刑期於91年3 月21日縮刑期滿而未經撤銷假釋，以
    已執行論。又甲○○曾因2 次施用毒品案件，先後經送觀察
    、勒戒後，均認無繼續施用毒品之傾向，分別經臺灣板橋地
    方法院檢察署檢察官於88年1 月13日以87年度偵字第27594
    號及於91年9 月30日以91年度毒偵字第2666號為不起訴處分
    確定。詎甲○○仍不知悔悟，於91年9 月20日觀察勒戒執行
    完畢釋放後5 年內，復基於施用第2 級毒品安非他命之概括
    犯意，自94年8 月15日起至94年8 月18日下午4 時止，在臺
    北市士林區○○○路○ 段107 巷31號之住處，連續多次施用
    第2 級毒品安非他命，嗣於94年8 月18日晚間10時10分許，
    為警於臺北市○○區○○路、基河路口查獲，並於其錢包內
    扣得第2 級毒品安非他命1 包（淨重0.38公克）；而經警採
    集其尿液檢體送驗結果，呈安非他命類陽性反應，始查悉上
    情。
二、案經臺北市政府警察局士林分局報請臺灣士林地方法院檢察
    署檢察官偵查起訴。
    理  由
一、上揭犯罪事實業經被告甲○○於本院審理時坦承不諱，且被
    告為警採集之尿液檢體，經送台灣檢驗科技股份有限公司先
    以酵素免疫分析法初步檢驗，再以氣相層析質譜儀法確認檢
    驗結果，均呈安非他命類陽性反應，此有台灣檢驗科技股份
    有限公司94年9 月2 日濫用藥物尿液檢驗報告1 紙在卷可稽
    。又被告經警扣案之第2 級毒品安非他命1 包，經臺北市政
    府警察局保安警察大隊以聯勤二○四廠製造之毒品檢驗包試
    驗結果，呈安非他命反應，有臺北市政府警察局保安警察大
    隊毒品初步鑑驗報告單1 份在卷可按，足徵被告前開施用第
    2 級毒品安非他命之自白與事實相符，堪予採信。按施用毒
    品經觀察、勒戒或強制戒治執行完畢釋放後，5 年內再犯毒
    品危害防制條例第10條之施用毒品罪者，檢察官應依法追訴
    ，毒品危害防制條例第23條第2 項定有明文。本件被告甲○
    ○曾因2 次施用毒品案件，先後經送觀察、勒戒後，均認無
    繼續施用毒品之傾向，分別經臺灣板橋地方法院檢察署檢察
    官於民國88年1 月13日以87年度偵字第27594 號及於91年9
    月30日以91年度毒偵字第2666號為不起訴處分確定等情，有
    臺灣士林地方法院檢察署91年度毒偵字第2666號不起訴處分
    書及臺灣高等法院被告前案紀錄表各1 份附卷可考。從而，
    被告確有於觀察勒戒執行完畢釋放後，5 年以內再犯毒品危
    害防制條例第10條第2 項之施用第2 級毒品犯行。故本件事
    證明確，被告犯行洵堪認定，應依法論科。
二、按安非他命為毒品危害防制條例第2 條第2 項第2 款所規定
    之第2 級毒品，核被告甲○○所為係犯毒品危害防制條例第
    10條第2 項之施用第2 級毒品罪。其施用前後持有第2 級毒
    品安非他命之低度行為為施用毒品之高度行為所吸收，不另
    論罪。又被告多次施用第2 級毒品犯行，時間緊接，方法相
    同，觸犯構成要件相同之罪，顯係基於概括犯意為之，為連
    續犯，應依刑法第56條規定，以一罪論，並加重其刑。另公
    訴人起訴事實雖僅敘及被告於94年8 月間某日起至94年8 月
    17日晚間9 時止，施用第2 級毒品安非他命之犯行，然檢察
    官就犯罪事實之一部起訴者，其效力及於全部，被告如事實
    欄所載之其餘施用安非他命犯行，與公訴人起訴之犯罪事實
    既具有連續犯之裁判上一罪關係，依審判不可分之原則，均
    應為起訴效力所及，本院自應併予審究。末查，被告有事實
    欄所載之犯罪科刑及執行情形，有臺灣高等法院被告前案紀
    錄表、臺灣士林地方法院檢察署刑案資料查註紀錄表各1 份
    在卷可稽，其前受有期徒刑執行完畢後，5 年以內再犯本件
    最重本刑為有期徒刑以上之罪，為累犯，應依刑法第47條之
    規定，遞予加重其刑。爰審酌被告前曾有施用毒品之犯行，
    屢經觀察勒戒後，仍無法戒除其毒癮，竟再度涉犯本案，足
    見其深陷毒癮而難以自拔，惟施用毒品僅係戕害自身健康，
    尚未危害他人，並考量其生活狀況、智識程度，施用毒品之
    次數，暨犯罪後坦承犯行，表示悔意等一切情狀，量處如主
    文所示之刑，以資懲儆。
三、扣案查獲之第2 級毒品安非他命1 包（淨重0.38公克），依
    法不得持有，不問屬於犯人與否，應依毒品危害防制條例第
    18條第1 項前段之規定沒收銷燬之。
據上論斷，應依刑事訴訟法第273 條之1 第1 項、第299 條第1
項前段，毒品危害防制條例第10條第2 項、第18條第1 項前段，
刑法第11條、第56條、第47條，判決如主文。
本案經檢察官邱智宏到庭執行職務。
中    華    民    國    95    年    1     月    16    日
                  刑事第七庭法  官  王俊雄
以上正本證明與原本無異。
如不服本判決，應於判決送達後10日內，向本院提出上訴狀。
                            書記官  許秋莉
中    華    民    國    95    年    1     月    19    日
附錄本案論罪科刑法條全文
毒品危害防制條例第10條第2 項：
施用第一級毒品者，處6 月以上5 年以下有期徒刑。
施用第二級毒品者，處3 年以下有期徒刑。


司法院資訊處製作；財團法人民間司法改革基金會備份。
